臺灣高等法院高雄分院刑事判決　　　　 96年度上訴字第827號
上　訴　人
即　被　告　甲○○
指定辯護人　鍾美馨律師
上列上訴人因偽造有價證券等案件，不服臺灣高雄地方法院95年
度訴字第588 號中華民國96年3 月3 日第一審判決（起訴案號：
臺灣高雄地方法院檢察署95年度偵緝字第167 號），提起上訴，
本院判決如下
     主  文
原判決撤銷。
甲○○共同連續意圖供行使之用，而偽造有價證券，累犯，處有
期徒刑肆年。偽造如附表一所示之本票肆紙、如附表二所示之署
名、指印，均沒收之。
     事  實
一、甲○○前於民國92年間，因詐欺案件，經臺灣屏東地方法院
    以92年度易字第560 號判決有期徒刑4 月確定，甫於93年6
    月27日縮刑期滿，翌日因徒刑執行完畢出監，詎仍不知悔改
    。甲○○與陳燦祥（另由原審法院以94年度訴緝字第107 號
    案件審理中）經朋友介紹認識乙○○，而知悉乙○○因債信
    不佳，無法向銀行辦理貸款，乃共同基於意圖供行使之用偽
    造有價證券、意圖為自己不法之所有及偽造文書進而行使之
    概括犯意聯絡，由甲○○冒名「張順德」、陳燦祥冒名「劉
    銘燦」，於94年4、5月間，在乙○○所經營位在高雄市○○
    區○○街66號之嘉崎電器行，向乙○○佯稱：彼等與銀行相
    熟，可助乙○○向銀行貸款新臺幣（下同）180 萬元，惟須
    乙○○先將支票交付彼等使用，以累積乙○○銀行往來之信
    情，以便申貸上開款項，並保證會在支票發票日前存入存款
    以供兌現，不會讓支票跳票等語，致乙○○陷於錯誤而應允
    之。甲○○乃先於附表一編號1、2所示94年4月1日，在上開
    電器行內，接續意圖供行使之用，偽造發票人為「張順德」
    之如附表一編號1、2所示之本票2紙，交予乙○○以資擔保
    而為行使，另承同一概括犯意，意圖供行使之用，連續於附
    表一編號3、4所示之時間，在同一地點偽造張順德為發票人
    之如該編號所示之本票2 張。乙○○陸續收受各該本票後，
    乃先後簽發如附表二所示之支票12紙，並於附表二所示簽收
    日期，交付如附表二所示之支票予甲○○、陳燦祥。甲○○
    、陳燦祥收受上開支票後，遂於附表二所示簽收日期，在上
    開支票存根聯下方，分別偽造如附表二「偽造之署名及數量
    」欄所示之「張順德」或「劉銘燦」之署名，表明係「張順
    德」或「劉銘燦」本人收領各該支票之意思，並當場將各該
    支票存根聯交予乙○○而為行使，足生損害於乙○○及「張
    順德」、「劉銘燦」等人。甲○○與陳燦祥復旋持上開支票
    向他人調借現款。嗣因附表二編號1、4、5、6、8、9、10號
    所示支票退票，而甲○○所簽發之本票亦無法兌現，乙○○
    始循線查悉上情。
二、案經乙○○訴由臺灣高雄地方法院檢察署檢察官偵查起訴。
    理  由
一、證據能力有無之認定：
（一）告訴人乙○○於偵訊時之陳述：
   1、按證人依法應具結而未具結，其證言不得作為證據，刑事
      訴訟法第158 條之3 定有明文；復按告訴人之指訴雖係以
      使被告受刑事訴追為目的，但非刑事訴訟法第3 條所稱之
      「當事人」，乃當事人以外之第三人，除依同法第271 條
      之1 規定到庭單純陳述意見時，毋庸具結外，如就與待證
      事實有重要關係之親身知覺、體驗事實陳述時，即居於證
      人之地位，依上開增訂公布之規定，自應依同法第186 條
      第1 項規定命其具結，使告訴人知悉其有據實陳述之義務
      ，以擔保其證言之真實性，該供述證據始具證據能力，如
      未踐行人證之法定調查程序，應不得作為證據（最高法院
      93年度臺上字第6838號裁判意旨參照）。
   2、查告訴人乙○○於檢察官偵訊時，並未經檢察官告以具結
      之義務及偽證罪之處罰，且未於供前或供後使渠具結，是
      依前揭說明，該偵訊筆錄有關告訴人之證詞部分，無證據
      能力，本院自不得採為判斷之依據。
（二）偵查中共同被告陳燦祥於偵訊時之供述：
   1、本件偵查中之被告陳燦祥於檢察官94年9 月22日、同年10
      月27日訊問時之陳述，均係以被告身份所為之陳述，檢察
      官固無從依法命其具結，惟被告所為之陳述，如涉及其他
      被告有無犯罪之相關事實，即應以證人身分具結陳述，始
      得作為認定其他被告是否犯罪之證據。按證人依法應具結
      而未具結，其陳述不得作為證據，刑事訴訟法第158條之3
      定有明文。偵查中之被告關於他人犯罪事實為陳述者，原
      應以證人身分陳述，並具結擔保其陳述之真實性，如未具
      結尚且無證據能力，則其以被告而非證人身分就他人之犯
      罪事實為陳述，而未能具結，其瑕疵性質與以證人身分陳
      述，依法應具結而未具結之情形，並無二致，瑕疵之程度
      則有過之。依上開刑事訴訟法第158 條之3 之意旨，自應
      認無證據能力。從而，本件偵查中之被告陳燦祥於檢察官
      94 年9月22日、同年10月27日訊問時之陳述，均係以被告
      身分為之，就本件被告甲○○被訴犯罪事實而言，自均不
      得作為證據。
   2、共同被告陳燦祥於95年1 月19日偵訊時之陳述：按被告以
      外之人於審判外之言詞或書面陳述，除法律有規定者外，
      不得為證據；被告以外之人於偵訊中向檢察官所為之陳述
      ，除顯有不可信之情況者外，得為證據，刑事訴訟法第
      159條第1 項、第159條之1 第2 項分別定有明文。而所謂
      不可信情況之認定，法院應審酌被告以外之人於陳述時之
      外在環境及情況，例如：陳述時之心理狀況、有無受到外
      力干擾等，以為判斷之依據，故係決定陳述有無證據能力
      ，而非決定陳述內容之證明力。職是，被告以外之人前於
      偵查中已具結而為證述，除反對該項供述得具有證據能力
      之一方，已釋明「顯有不可信之情況」之理由外，皆得為
      證據。本件偵查中之共同被告陳燦祥在檢察官95年1 月19
      日偵查時，以證人身份具結擔保證述之真實性而為之陳述
      ，並無證據證明係遭受強暴、脅迫、詐欺、利誘等非法外
      力干擾情形，或在影響其心理狀況致妨礙其自由陳述等顯
      不可信之情況下所為，自無顯不可信之情況，依上開說明
      ，自有證據能力。
（三）其餘證據之證據能力：檢察官、被告及指定辯護人於本院
      準備程序時，已表示對於起訴書及原審判決所用之證據的
      證據能力均無爭執，其中傳聞證據部分，於本院調查證據
      時，均知悉有刑事訴訟法第159條第1項非有特別規定不得
      作為證據之情形，而均未於言詞辯論終結前聲明異議，且
      本院審酌此等證據之取得均無違法情事，適當作為證據，
      依刑事訴訟法第159條之5第2項、第1項之規定，應視為被
      告及其辯護人已同意此等證據作為證據，而均有證據能力
      。
二、訊之被告甲○○對上開與陳燦祥共同偽造本票及簽收支票的
    私文書加以行使等犯罪事實固均坦承不諱，惟仍否認與陳燦
    祥共同詐得本件告訴人乙○○為發票人之支票，而辯稱：伊
    亦係被陳燦祥所騙，附表二所示乙○○簽發的支票均係由陳
    燦祥使用，伊並有向地下錢莊借錢存入乙○○之支票帳戶，
    使其部分支票兌現，伊目的是在幫助乙○○云云。惟查：
（一）本件被告甲○○與陳燦祥共同偽造本票及簽收支票的私文
      書加以行使等犯罪事實，業經甲○○供認不諱，核與證人
      即告訴人乙○○於原審審理時結證之情節大致相符（見原
      審卷第]第101-108頁、第115頁，第151-155頁），且被告
      與陳燦祥分別冒用「張順德」、「劉銘燦」之姓名，向乙
      ○○取得上開支票，並由被告偽造以「張順德」為發票人
      之本票等情，亦經陳燦祥於原審審理中證稱無訛（見原審
      卷111-113頁），此外復有附表一所示本票影本4紙、附表
      二所示支票之存根聯12紙、「張順德」、「劉銘燦」名片
      各1紙、附表二編號2、8所示之支票各1紙、陽信銀行小港
      分行95年6 月2 日函及檢附之告訴人帳號：00000000000
      號帳戶基本資料、交易明細及退票紀錄（見原審卷第43-
      52頁），第一商業銀行小港分行95年6 月23日函及所附告
      訴人開戶基本資料及交易明細【見原審卷第54-58 頁；函
      覆內容：支票號碼QB0000000 、QB0000000 號尚未提示；
      QB0000000 （提示行：臺南區中小企業銀行營業部）、
      QB00000000（提示行：臺南區中小企業銀行營業部）、
      QB0000000 （提示行：遠東商業銀行中正分行）已遭本行
      退票）】，陽信銀行小港分行95年8 月11日函及檢附之告
      訴人原高新支存帳戶000-000000000 ，支票號碼KS000000
      0 （提示行一銀高雄）、KS0000000 （提示行一銀高雄）
      等支票影本等資料（見原審卷62-67 頁），第一商業銀行
      小港分行95年9 月11日函及檢附之告訴人帳號0000000000
      0 ，支票號碼QB0000000 支票影本等資料（見原審卷第72
      -74 頁）在卷可為佐證。被告與陳燦祥共同偽造本件本票
      、私文書而加以行使之犯罪事實，堪可認定。又本件被告
      冒「張順德」名義偽造之本票及私文書交付予乙○○，藉
      此詐取乙○○之支票，自足生損害於乙○○及名為「張順
      德」之人。
（二）被告雖辯稱：伊係受陳燦祥所騙云云，然被告於原審準備
      程序時已供稱：陳燦祥指使伊用假名向告訴人乙○○稱可
      助其辦理貸款等語明確（見原審卷第34頁），且證人乙○
      ○原審審理時亦結證稱：係被告與陳燦祥一起向渠誆稱可
      助渠辦理貸款，使渠陷於錯誤，遂應允與交付支票。被告
      及陳燦祥一起將本票交予渠收執；交付支票時，有時被告
      1人到場，有時陳燦祥1人到場，有時則是被告與陳燦祥2
      人一起到場。其中票面金額10萬元之支票，係由渠交予共
      同被告陳燦祥等語在卷（見原審卷第101-108 頁、第115
      頁），而證人陳燦祥於原審審理時亦結證稱：伊剛開始都
      是與被告一起去找乙○○，伊有與被告一起向乙○○說可
      以幫忙辦理銀行貸款，伊本人冒稱是劉銘燦，並知悉被告
      是冒用「張順德」的名義等語（見原審卷第111 、112 頁
      ）。按諸事理，被告若非與陳燦祥共同向乙○○行騙，而
      係要幫忙乙○○辦理銀行貸款，自無須冒稱「張順德」，
      而不敢以真實姓名與乙○○接洽往來，其上開所辯係受陳
      燦祥所騙，而無詐欺乙○○之故意云云，顯係事後卸責之
      詞，不足採信。又被告詐得之支票雖有部分兌現，然此係
      被告與陳燦祥以此方式，製造該支票信用良好，雖有相當
      之往來實績，以便其對外以該支票帳戶之支票向他人調借
      現款，尚難以此推認被告與陳燦祥並無詐欺乙○○之故意
      。此外，被告於本院審理中復辯稱：乙○○告伊需要錢，
      伊向地下錢莊借錢幫忙乙○○，現在還在還地下錢莊錢，
      並無詐欺乙○○云云（見本院卷第64頁），惟乙○○與被
      告並非舊識，乃透過朋友介紹而得知被告與陳燦祥係專門
      幫人辦理銀行貸款，此業經乙○○證述明白（見原審卷第
      103 頁），足見被告與乙○○並無特殊交情，其所稱得知
      乙○○缺錢，而向地下錢莊借錢給乙○○，顯與常情有違
      ，況被告與乙○○接洽及往來尚刻意以「張順德」之假名
      為之，而未敢示以真實姓名，益足徵其不可能向地下錢莊
      借款幫助乙○○，其此部分辯解顯屬卸責之詞，不足採信
      。
（三）綜上所述，本案事證已臻明確，被告犯行，堪以認定，應
      依法論科。
三、適用法律及量刑
（一）新舊法比較：
   1、查被告行為後，刑法業於94年2 月2 日經總統以華總一義
      字第09400014901 號令修正公布，並於95年7 月1 日施行
      ，刑法施行法第1 條之1 亦於95年6 月14日經總統以華總
      一義字第09500085181 號令公布施行，參酌最高法院95年
      5 月23日刑事庭第8 次會議決議，修正後刑法第2 條第1
      項之規定，係規範行為後法律變更所生新舊法律比較適用
      之準據法，於修正後刑法施行後，應適用修正後刑法第2
      條第1 項之規定，為「從舊從輕」之比較。另於比較時應
      就罪刑有關之共犯、未遂犯、想像競合犯、牽連犯、連續
      犯、結合犯，以及累犯加重、自首減輕暨其他法定加減原
      因（如身分加減）與加減比例等一切情形，本於統一性及
      整體性原則，綜其全部罪刑之結果而為比較。本院審酌：
 （1）被告行為後，刑法第28條共犯之規定，業於94年1 月7 日
      修正，同年2 月2 日公布，並於95年7 月1 日施行。因該
      條新舊規定將「實施」二字改為「實行」，而排除陰謀及
      預備階段之適用，自屬法律變更，應為新舊法之比較。本
      件被告業已著手實行且既遂，其與陳燦祥就本件犯罪事實
      ，既有犯意聯絡及行為分擔，不論依修正前或修正後之刑
      法第28條，均構成共同正犯，應逕適用行為時即修正前刑
      法第28條。
 （2）修正後刑法第56條規定，業已刪除連續犯之規定。故連續
      數行為而犯同一罪名，依修正前刑法第56條規定，應以一
      罪論，但得加重其刑；而依修正後規定，則已無連續犯可
      資適用，即應將各次犯行以數罪併合處罰。是以適用修正
      前關於連續犯之規定，自係較有利於被告。
 （3）修正後刑法第33條第5 款規定「罰金：新臺幣一千元以上
      ，以百元計算之。」與修正前刑法第33條第5 款規定「罰
      金：一元以上。」不同，惟本件既未科處罰金，即無適用
      此條款之餘地，自無比較新舊法之必要。
 （4）刑法第55條牽連犯之規定，業於94年2 月2 日修正刪除，
      並於95年7月1日施行。倘適用新法，被告牽連所犯數罪，
      即須分論併罰。此刪除雖非犯罪構成要件之變更，但顯已
      影響行為人刑罰之法律效果，自屬法律有變更，依新法第
      2條第1項規定，比較新、舊法結果，仍應適用較有利於被
      告之行為時法律即舊法論以牽連犯。
 （5）新修正刑法第47條關於累犯之規定，增加犯罪行為人之再
      犯係出於「故意」者，始有累犯加重之適用。本案被告再
      犯本件之罪，係出於故意，無論依修正前或修正後之刑法
      第47條規定（修正後係刑法第47條第1 項），均構成累犯
      ，依新修正之刑法第2 條第1 項前段之規定，應適用行為
      時之修正前刑法第47條規定論處。
 （6）經綜其全部罪刑之結果而為比較，以修正前刑法有利於被
      告，應一體適用修正前刑法之規定。
   2、刑法施行法雖亦於95年6 月14日修正增訂第1 條之1 （有
      關罰金刑之貨幣單位及最高數額），並自95年7 月1日 起
      施行，亦即，在該條文增訂之前，刑法分則編有關罰金之
      貨幣單位係銀元（銀元與新臺幣之折算比例為一比三），
      且依刑法分則編應處罰金者，應適用罰金罰鍰提高標準條
      例第1 條、第5 條規定，就72年6 月26日前修正之刑法條
      文，罰金數額提高2 至10倍，其後修正者則不提高倍數；
      而修正刑法施行後，因刑法第33條第5 款所定罰金之貨幣
      單位，經修正為新臺幣後，刑法分則各罪所定罰金之貨幣
      單位亦應配合修正為新臺幣，為使刑法分則編各罪所定罰
      金之最高數額與刑法修正前趨於一致，乃增訂刑法施行法
      第1 條之1 ：「中華民國94年1 月7 日刑法修正施行後，
      刑法分則編所定罰金之貨幣單位為新臺幣。94年1 月7 日
      刑法修正時，刑法分則編未修正之條文定有罰金者，自94
      年1 月7 日刑法修正施行後，就其所定數額提高為30倍。
      但72年6 月26日至94年1 月7 日新增或修正之條文，就其
      所定數額提高為3 倍」，是以，自95年7 月1 日起，刑法
      分則編所定罰金之貨幣單位，由原來之銀元改為新臺幣，
      且於94年1 月7 日刑法修正時（94年1 月7 日係立法院三
      讀通過之日期），刑法分則編未修正之條文定有罰金者，
      復未於72年6 月26日至94年1 月7 日修正或新增，自95年
      7 月1 日起，有關罰金之數額提高為30 倍 。本案被告所
      犯刑法第339 條第1 項之罪，有罰金刑之處罰，且該條文
      於94年1 月7 日刑法修正時未經修正，亦未於72年6 月20
      日至94年1 月7 日間修正過，依增訂刑法施行法第1 條之
      1 規定，其罰金以新臺幣為單位，數額應提高30倍。此與
      修正前之罰金以銀元為單位，適用罰金罰鍰提高標準條例
      第1 條規定，應提高10倍，再經折算為新臺幣（銀元與新
      臺幣之折算比例為一比三），換算結果，亦為30倍。是以
      ，刑法施行法第1 條之1 施行後，罰金刑貨幣單位雖有「
      銀元」、「新臺幣」之更異，惟適用結果之罰金額度則無
      二致，就罰金法定刑提高之「刑罰權規範內容」並無利或
      不利變更，自不生新舊法之比較問題，應逕適用現行刑法
      施行法第1條之1第1項。
（二）核被告所為，係犯刑法第201 條第1 項之意圖供行使之用
      ，而偽造有價證券罪、第339 條第1 項之詐欺取財罪、第
      216 條、第210 條之行使偽造私文書罪。被告與陳燦祥間
      ，就上開犯行，有犯意聯絡、行為分擔，均應論以共同正
      犯。次按偽造有價證券而復持以行使，其行使行為吸收於
      偽造行為之中，祇應論以偽造罪（最高法24年上字第458
      號、31年上字第88號判例意旨參照）。被告偽造署名、指
      印之部分行為，均係上開偽造私文書、偽造有價證券之部
      分行為，均不另論罪；又被告偽造私文書後復持以行使，
      其偽造之低度行為，為行使之高度行為所吸收，亦不另論
      罪。被告偽造有價證券後復持以行使，其行使之輕度行為
      ，已為偽造有價證券之重度行為所吸收，亦不另論罪。又
      被告如附表一編號1、2所示同時段同地接續偽造有價證券
      之行為，時間甚為緊接，按一般社會健全觀念，各該行為
      之獨立性極為薄弱，尚難以強行分開，從而在刑法評價上
      ，自應認屬接續犯之一罪（最高法院86年臺上字第3295號
      判例意旨參照）。另被告先後多次偽造有價證券、行使偽
      造私文書及詐欺取財犯行，時間均緊接，手法均相同，觸
      犯均係構成要件相同之罪名，顯係各基於概括犯意反覆實
      施者，應依修正前刑法第56條之連續犯規定，各論以一罪
      。又被告詐得如附表二編號7 、11、12所示支票及行使偽
      造如附表二編號7、11、12 所示支票存根聯之行為，雖均
      未據起訴，惟與業經起訴之詐欺取財犯行及行使偽造私文
      書犯行，既有連續犯之裁判上一罪關係，自為起訴效力所
      及，本院自得併予審理。被告前開所犯連續意圖供行使之
      用而偽造有價證券罪、連續行使偽造私文書罪、連續詐欺
      取財數罪間，有方法、目的之牽連關係，均應依修正前刑
      法第55條後段之規定，從一重依連續意圖供行使之用而偽
      造有價證券罪處斷，並依連續犯之規定加重其刑。又被告
      前於92年間，因詐欺案件，經臺灣屏東地方法院以92年度
      易字第560號判決有期徒刑4 月確定，甫於93年6月27日縮
      刑期滿，翌日因徒刑執行完畢出監，此有臺灣高等法院被
      告前案紀錄表在卷足參，其於有期徒刑執行完畢後5 年內
      ，再故意犯本案有期徒刑以上之罪，為累犯，應依修正前
      刑法第47條規定加重其刑，並遞加之。原審予以論罪科刑
      ，固非無見，惟本件被告偽造本票交付予乙○○，目的乃
      用以質押，藉此取信乙○○，並非與乙○○交換票據使用
      ，原判決欄一方面認定該等本票係用以擔保，一方面又記
      載：「（被告）向乙○○佯稱：可助渠向銀行貸款…，惟
      須先與其等交換使用支票」其事實欄之記載尚有矛盾；又
      原判決認定附表一編號1、2所示之偽造本票行為乃接續為
      之，惟其於事實欄又記載：「（陳燦祥）竟與甲○○共同
      基於意圖供行使之用偽造有價證券、意圖為自己不法之所
      有及為造文書進而行使之概括犯意聯絡，……。甲○○遂
      連續於附表一所示之發票日期，在上開電器行內，偽造發
      票人為「張順德」之如附表所示之本票4 紙，…」等語，
      僅有連續犯罪之事實而無關於此部分接續犯事實之記載，
      亦有未洽；本件偵查中之共同被告陳燦祥於檢察官94年9
      月22日、同年10月27日訊問時之陳述，均係以被告身分為
      之，就本件被告甲○○被訴犯罪事實而言，均不得作為證
      據，理由已詳述如前。其未以證人身份具結而為陳述之瑕
      疵並非當事人及辯護人同意作為證據所得治癒，原判決以
      被告及其辯護人於準備程序已同意此部分陳述作為證據，
      而認此部分陳燦祥以被告身份所為陳述有證據能力，自亦
      有違誤。此外，原判決附表二編號7 所示之支票票面金額
      為9 萬元，有該支票影本在卷可按（見原審卷第74頁），
      原判決附表一編號7誤載為1萬元，併此指明。被告上訴意
      旨否認其有詐欺故意，固無理由，惟原判決既有上開可議
      ，自應由本院予以撤銷改判。爰審酌被告正值青壯年紀，
      卻不思以正當途徑賺取所得，冒用他人名義，詐取財物，
      且所為足生損害於告訴人之信用、名譽及社會金融秩序，
      誠屬不該。惟念其於本院審理中，就偽造有價證券及偽造
      私文書加以行使等犯行尚能坦承等一切情狀，爰量處如主
      文第2項所示之刑。
（三）另按行為人用以詐欺取財之偽造、變造等書類，既已交付
      予被害人收受，則該物非屬行為人所有，除偽造書類上偽
      造之印文、署押，應依刑法第219 條予以沒收外，依同法
      第38條第3 項之規定，即不得再對各該書類諭知沒收（最
      高法院43年臺上字第747 號判例意旨參照）。經查：如附
      表一所示之偽造本票4 紙，現由告訴人持有中，已據告訴
      人於本院審理時陳述綦詳，因認上開本票並未滅失，應依
      刑法第205 條規定，不問屬於犯人與否，宣告沒收之。又
      如附表二所示偽造之「張順德」、「劉銘燦」署名，不問
      屬於犯人與否，均應依刑法第219 條之規定予以沒收；至
      該偽造簽收之文書所附著之如附表二所示之支票存根聯，
      既經被告交付予告訴人收執，已俱非屬被告所有，本院自
      均不予宣告沒收。
據上論斷，應依刑事訴訟法第369 條第1 項前段、第364 條、
299 條第1 項前段，刑法第2 條第1 項前段、第201 條第1 項、
第205 條、第216 條、第210 條、第219 條、第339 條第1 項，
修正前刑法第28條、第56條、第55條、第47條，刑法施行法第1
條之1 ，判決如主文。
本案經檢察官郭振昌到庭執行職務。
中　　華　　民　　國　　96　　年　　7　　月　　12　　日
                刑事第八庭  審判長法　官  李炫德
                                  法  官  陳志銘
                                  法  官  蔡國卿
以上正本證明與原本無異。
如不服本判決應於收受本判決後10日內向本院提出上訴書狀，其
未敘述上訴理由者，並得於提起上訴後10日內向本院補提理由書
狀（均須按他造當事人之人數附繕本）「切勿逕送上級法院」。
中　　華　　民　　國　　96　　年　　7　　月　　12　　日
　　　　　　　　　　　　　　　　　書記官  楊茱宜
附錄本件判決論罪科刑法條：
刑法第201 條第1 項
意圖供行使之用，而偽造、變造公債票、公司股票或其他有價證
券者，處3 年以上10年以下有期徒刑，得併科3000元以下罰金。
刑法第216條
行使第210 條至第215 條之文書者，依偽造、變造文書或登載不
實事項或使登載不實事項之規定處斷。
刑法第210 條
偽造、變造私文書，足以生損害於公眾或他人者，處5 年以下有
期徒刑。
刑法第339 條第1 項
意圖為自己或第三人不法之所有，以詐術使人將本人或第三人之
物交付者，處5 年以下有期徒刑、拘役或科或併科1,000 元以下
罰金。
附表一：
┌──┬────┬────┬────┬────┬────┬───────┐
│編號│ 發票人 │ 票  號 │票面金額│發票日期│ 到期日 │偽造之署名、指│
│    │        │        │        │        │        │印及數目      │
├──┼────┼────┼────┼────┼────┼───────┤
│ 1  │被告以「│663277  │15萬元  │94年4 月│94年4 月│偽造「張順德」│
│    │張順德」│        │        │1 日    │30日    │署名1 枚、指印│
│    │名義簽發│        │        │        │        │2 枚          │
├──┼────┼────┼────┼────┼────┼───────┤
│ 2  │同上    │663278  │20萬元  │同上    │同上    │偽造「張順德」│
│    │        │        │        │        │        │署名1 枚、指印│
│    │        │        │        │        │        │2 枚          │
├──┼────┼────┼────┼────┼────┼───────┤
│ 3  │同上    │663281  │3萬元   │94年4 月│94年4 月│偽造「張順德」│
│    │        │        │        │14日    │22日    │署名1 枚、指印│
│    │        │        │        │        │        │3 枚          │
├──┼────┼────┼────┼────┼────┼───────┤
│ 4  │同上    │663282  │75萬元  │94年4 月│94年5 月│偽造「張順德」│
│    │        │        │        │26日    │15日    │署名1 枚、指印│
│    │        │        │        │        │        │3 枚          │
└──┴────┴────┴────┴────┴────┴───────┘
附表二：
┌──┬────┬────┬────┬────┬────┬───────┐
│編號│付款人及│票面金額│ 受款人 │發票日期│簽收人及│偽造之署名及數│
│    │支票號碼│        │        │        │簽收日期│量            │
├──┼────┼────┼────┼────┼────┼───────┤
│ 1  │高新銀行│15萬元  │張順德  │94年4 月│被告以「│由被告偽造「張│
│    │KS551058│        │        │24日    │張順德」│順德」之署名1 │
│    │1       │        │        │        │名義於94│枚            │
│    │        │        │        │        │年4 月15│              │
│    │        │        │        │        │日簽收  │              │
├──┼────┼────┼────┼────┼────┼───────┤
│ 2  │第一商業│20萬元  │張順德  │94年5 月│被告以「│由被告偽造「張│
│    │銀行    │        │        │15日    │張順德」│順德」之署名1 │
│    │QB428298│        │        │        │名義於94│枚            │
│    │6       │        │        │        │年4 月26│              │
│    │        │        │        │        │日簽收  │              │
├──┼────┼────┼────┼────┼────┼───────┤
│ 3  │第一商業│10萬元  │張順德  │94年5 月│被告以「│由被告偽造「張│
│    │銀行    │        │        │15日    │張順德」│順德」之署名1 │
│    │QB428298│        │        │        │名義於94│枚            │
│    │8       │        │        │        │年4 月27│              │
│    │        │        │        │        │日簽收  │              │
├──┼────┼────┼────┼────┼────┼───────┤
│ 4  │高新銀行│15萬元  │張順德  │94年7 月│被告以「│由被告偽造「張│
│    │KS551485│        │        │25日    │張順德」│順德」之署名1 │
│    │1       │        │        │        │名義於94│枚            │
│    │        │        │        │        │年5 月5 │              │
│    │        │        │        │        │日簽收  │              │
├──┼────┼────┼────┼────┼────┼───────┤
│ 5  │高新銀行│5萬元   │張順德  │94年5 月│被告以「│由被告偽造「張│
│    │KS551485│        │        │24日    │張順德」│順德」之署名1 │
│    │2       │        │        │        │名義於94│枚            │
│    │        │        │        │        │年5 月5 │              │
│    │        │        │        │        │日簽收  │              │
├──┼────┼────┼────┼────┼────┼───────┤
│ 6  │高新銀行│10萬元  │張順德  │94年5 月│被告以「│由被告偽造「張│
│    │KS551485│        │        │14日    │張順德」│順德」之署名1 │
│    │3       │        │        │        │名義於94│枚            │
│    │        │        │        │        │年5 月5 │              │
│    │        │        │        │        │日簽收  │              │
├──┼────┼────┼────┼────┼────┼───────┤
│ 7  │第一商業│9萬元   │阿和    │94年5 月│被告以「│由被告偽造「張│
│    │銀行    │        │        │11日    │張順德」│順德」之署名1 │
│    │QB428299│        │        │        │名義於94│枚            │
│    │1       │        │        │        │年5 月11│              │
│    │        │        │        │        │日簽收  │              │
├──┼────┼────┼────┼────┼────┼───────┤
│ 8  │第一商業│10萬元  │劉銘燦  │94年5 月│共同被告│由共同被告陳燦│
│    │銀行    │        │        │21日    │陳燦祥以│祥偽造「劉銘燦│
│    │QB428299│        │        │        │「劉銘燦│」之署名1 枚  │
│    │7       │        │        │        │」名義於│              │
│    │        │        │        │        │94年5 月│              │
│    │        │        │        │        │13日簽收│              │
│    │        │        │        │        │        │              │
├──┼────┼────┼────┼────┼────┼───────┤
│ 9  │第一商業│8萬元   │阿和    │94年5 月│被告以「│由被告偽造「張│
│    │銀行    │        │        │20日    │張順德」│順德」之署名1 │
│    │QB428299│        │        │        │名義於94│枚            │
│    │2       │        │        │        │年5 月20│              │
│    │        │        │        │        │日簽收  │              │
│    │        │        │        │        │        │              │
│    │        │        │        │        │        │              │
│    │        │        │        │        │        │              │
├──┼────┼────┼────┼────┼────┼───────┤
│ 10 │第一商業│9 萬2 千│阿和    │94年5 月│被告以「│由被告偽造「張│
│    │銀行    │元      │        │29日    │張順德」│順德」之署名1 │
│    │QB428299│        │        │        │名義於94│枚            │
│    │3       │        │        │        │年5 月29│              │
│    │        │        │        │        │日簽收  │              │
├──┼────┼────┼────┼────┼────┼───────┤
│ 11 │高新銀行│3萬元   │生豐材料│94年5 月│被告以「│由被告偽造「張│
│    │KS551485│        │張順德  │16日    │張順德」│順德」之署名1 │
│    │7       │        │        │        │名義於不│枚            │
│    │        │        │        │        │詳日期簽│              │
│    │        │        │        │        │收      │              │
├──┼────┼────┼────┼────┼────┼───────┤
│ 12 │高新銀行│10萬元  │雷諾電器│94年5 月│被告以「│由被告偽造「張│
│    │KS551485│        │張順德  │20日    │張順德」│順德」之署名1 │
│    │8       │        │        │        │名義於與│枚            │
│    │        │        │        │        │編號11同│              │
│    │        │        │        │        │一日簽收│              │
│    │        │        │        │        │        │              │
└──┴────┴────┴────┴────┴────┴───────┘
